【裁判字號】    97,訴,826
【裁判日期】    970929
【裁判案由】    違反毒品危害防制條例
【裁判全文】
臺灣屏東地方法院刑事判決               97年度訴字第826號
公  訴  人  臺灣屏東地方法院檢察署檢察官
被      告  甲○○
上列被告因違反毒品危害防制條例案件，經檢察官提起公訴（97
年度毒偵字第943 號），嗣被告於本院準備程序進行中先就被訴
事實為有罪之陳述，本院告知被告簡式審判程序之旨，並聽取當
事人之意見後，裁定改由受命法官獨任依簡式審判程序審理，本
院判決如下：
    主  文
甲○○施用第一級毒品，累犯，處有期徒刑拾月。
    事  實
一、甲○○曾因竊盜案件，經臺灣南投地方法院於民國94年2 月
    22 日 以94年度投刑簡字第102 號判決判處有期徒刑5 月確
    定，嗣於94年9 月26日縮刑期滿執行完畢；又因施用毒品案
    件，經本院以95年度毒聲字第268 號裁定送觀察、勒戒後，
    認無有繼續施用毒品之傾向，由臺灣屏東地方法院檢察署檢
    察官於95年9 月26日以95年度毒偵字第481 號及第1327號為
    不起訴處分確定，並於95年9 月25日出所。詎仍未戒除吸食
    毒品之惡習，復基於施用第一級毒品海洛因之犯意，於97年
    5 月13日9 時許，在屏東縣新園鄉鹽埔村華珍小吃部之包廂
    內，以注射針筒摻水注射之方式，施用第一級毒品海洛因1
    次。嗣為警於同日13時55分許，接獲民眾報案有人在前開之
    小吃部內吸毒，警方於同日14時5 分許到達上開場所，徵得
    甲○○同意採尿送驗後結果呈嗎啡及可待因陽性反應，而查
    知上情。
二、案經屏東縣警察局東港分局報請臺灣屏東地方法院檢察署檢
    察官偵查起訴。
    理  由
壹、程序部份
一、按除被告所犯為死刑、無期徒刑、最輕本刑為3 年以上有期
    徒刑之罪或高等法院管轄第一審案件者外，於法院行準備程
    序進行中，被告先就被訴事實為有罪之陳述時，審判長得告
    知被告簡式審判程序之旨，並聽取當事人、代理人、辯護人
    及輔佐人之意見後，裁定進行簡式審判程序；且受命法官行
    準備程序，與法院或審判長有同一之權限；又簡式審判程序
    之證據調查，不受刑事訴訟法第159 條第1 項、第161 條之
    2 、第161 條之3 、第163 條之1 及第164 條至第170 條規
    定之限制，刑事訴訟法第273 條之1 第1 項、第279 條第2
    項前段、第273 條之2 分別定有明文。被告所為係犯死刑、
    無期徒刑、最輕本刑為3 年以上有期徒刑以外之罪，其於準
    備程序中就被訴事實為有罪之陳述，經受命法官告知簡式審
    判程序之旨，並聽取公訴人、被告之意見後，本院合議庭認
    為適宜由受命法官獨任進行簡式審判程序，依刑事訴訟法第
    273 條之1 第1 項規定，裁定由受命法官獨任進行簡式審判
    程序，合先敘明。
貳、實體部分
一、訊據被告甲○○對於上揭犯罪事實均坦承不諱，復查：
（一）經警於查獲被告當日16時30分所採之尿液送驗結果，係呈
      嗎啡陽性反應，此有屏東縣警察局東港分局辦理煙毒、麻
      藥案尿液送驗受檢人真實姓名代號對照表、台灣檢驗科技
      股份有限公司97年5 月26日編號KＺ000000000000號濫用藥
      物尿液檢驗報告各1 份在卷可稽。
（二）再查被告前因施用毒品案件，經本院以95年度毒聲字第26
      8 號裁定送觀察、勒戒後，認無有繼續施用毒品之傾向，
      由臺灣屏東地方法院檢察署檢察官於95年9 月26日以95年
      度毒偵字第481 號及第1327號為不起訴處分確定，並於95
      年9 月25日出所之事實，有臺灣高等法院被告全國前案紀
      錄表1 份在卷可按。是被告於觀察勒戒釋放後5 年內再犯
      施用毒品之罪甚明。
（三）綜上所述，被告前曾犯施用毒品，且於觀察、勒戒執行完
      畢釋放後，5 年內再犯本件施用毒品，事證應屬明確，其
      犯行應堪認定。
二、查海洛因屬毒品危害防制條例第2 條第2 項第1 款所規定之
    第一級毒品，核被告所為，係犯毒品危害防制條例第10條第
    1 項施用第一級毒品罪。被告持有毒品，復進而施用，其持
    有毒品之低度行為，為施用毒品之高度行為所吸收，不另論
    罪。被告曾因竊盜案件，經臺灣南投地方法院於94年2 月22
    日以94年度投刑簡字第102 號判決判處有期徒刑5 月確定，
    嗣於94年9 月26日縮刑期滿執行完畢一情，有臺灣高等法院
    被告全國前案紀錄表1 份在卷可憑，於5 年內故意再犯有期
    徒刑以上之本件，應依刑法第47條第1 項規定，論以累犯，
    並依法加重其刑。爰審酌被告施用毒品，不僅足以戕害其個
    人身心，且極易滋生其他犯罪，惡化治安甚重，嚴重損及公
    益，且被告前經觀察勒戒之處遇助其戒除毒品，竟再為本件
    施用毒品犯行，顯見其不思悔改，自制力亦顯不佳；惟其於
    犯後即能坦承犯行，而其施用毒品行為於本質上係屬自我戕
    害行為，反社會性之程度應屬較低，且其先前僅有2 次因施
    用毒品經法院裁定觀察勒戒之紀錄等一切情狀，酌情量處如
    主文所示之刑，以資懲儆。
三、又按毒品危害防制條例第18條前段規定：查獲之第一、二級
    毒品，不問屬於犯人與否，沒收銷燬之；故被告經法院為有
    罪之判決時，查獲之毒品，與被告所犯本案有關者，固應於
    該有罪判決之主刑下諭知沒收；至若查獲之毒品，與被告被
    訴之本案全然無關，法院自不得宣告沒收，最高法院94年台
    上字第7319號著有判決可供參照。本件扣案之第一級毒品海
    洛因50包（含袋重26.98 公克）、電子磅秤及塑膠袋封口機
    各1 台，遍查全卷均無證據證明與被告本件施用毒品犯行有
    關，且上開扣案物品仍在臺灣屏東地方法院檢察署偵查97年
    度偵字第3188號一案保管中，爰不於本案宣告沒收，附此敘
    明。
據上論斷，應依刑事訴訟法第273 條之1 第1 項、第299 條第1
項前段，毒品危害防制條例第10條第1 項，刑法第11條前段、第
47條第1 項，判決如主文。
本件經檢察官陳鼎文到庭執行職務。
中    華    民    國    97    年    9     月    29    日
                  刑事第一庭    法  官  羅培毓
以上正本證明與原本無異。
如不服本判決應於收受本判決送達後十日內向本院提出上訴書狀
，其未敘述上訴理由者，並得於提起上訴後十日內向本院補提理
由書狀（均須按他造當事人之人數附繕本）「切勿逕送上級法院
」
中    華    民    國    97    年    9     月    29    日
                               書記官  呂坤宗
附錄本判決論罪科刑法條：
毒品危害防制條例第10條第1項
施用第一級毒品者，處六月以上五年以下有期徒刑。


司法院資訊處製作；財團法人民間司法改革基金會備份。
